臺灣高雄地方法院刑事判決　　　　　　　94年度訴字第1980號
公　訴　人　臺灣高雄地方法院檢察署檢察官
被　　　告　乙○○
上列被告因搶奪案件，經檢察官提起公訴（94年度偵字第9276號
），被告於準備程序為有罪之陳述，經本院合議庭裁定由受命法
官依簡式審判程序獨任審理，判決如下：
    主  文
乙○○連續意圖為自己不法之所有，而搶奪他人之動產，累犯，
處有期徒刑壹年拾月。
    事  實
一、乙○○前於民國89年間因搶奪案件，經臺灣高等法院高雄分
    院以89年度上訴字第1165號判處有期徒刑2 年確定，於91年
    3 月19日縮短刑期假釋付保護管束，於同年9 月24日保護管
    束期滿未經撤銷，視為執行完畢，竟猶不知悔改：
（一）復基於意圖為自己不法所有之概括犯意，連續於附表所示
      時、地，騎乘車牌號碼XZY ─706 號重型機車（未懸掛車
      牌），自後趨近隻身行走之婦女，趁甲○○、丁○○及丙○○不及防備之際，以徒手拉扯方式搶取3 人之皮包，取
      得如同表所示財物，得手後騎乘機車逃逸，再將現金花用
      殆盡，其餘證件等物及皮包則任意棄置他處。
（二）乙○○搶奪同表編號3 丙○○皮包時，基於不確定之傷害
      故意，於騎乘機車逼近欲行搶財物時，拉扯皮包間致丙○○受有左臉、左肩、左手、左腳多處擦傷之傷害。
二、案經甲○○、丁○○及丙○○訴由高雄市政府警察局報請臺
    灣高雄地方法院檢察署檢察官偵查起訴。
    理  由
一、本件被告所犯搶奪罪，非為死刑、無期徒刑、最輕本刑為三
    年以上有期徒刑之罪或高等法院管轄第一審案件，其於準備
    程序進行中，先就本案被訴事實為有罪之陳述，經告知其簡
    式審判程序之旨，並聽取公訴人之意見後，本院合議庭依刑
    事訴訟法第273 條之1 第1 項規定，裁定由受命法官獨任以
    簡式審判程序進行本案之審理。
二、右揭數次搶奪犯罪事實業據被告乙○○於警詢、偵查及本院
    審理時均坦承不諱，核與告訴人甲○○、丁○○及丙○○在
    警詢及偵查中指訴遭機車搶奪經過情節相符，另行搶所得手
    機1 支（國際牌，序號000000000000000 號手機1 支），業
    據告訴人甲○○領回，亦有贓物認領保管單1 紙附卷為佐，
    此外並有扣押筆錄、扣押物品目錄表、受理刑事案件報案三
    聯單3 在卷可稽，又被告在行搶過程中傷害丙○○在部分，
    亦據告訴人丙○○警詢中指證明確，被告對此亦不爭執（本
    院審判筆錄，審理卷第56頁），堪認被告之自白與事實相符
    ，本件事證明確，被告上開犯行均堪認定，應依法論科。
三、核被告所為，係犯刑法第325 條第1 項之搶奪罪、同法第
    277 條第1 項之傷害罪。被告所為3 次搶奪犯行，時間緊接
    ，所犯罪名構成要件相同，顯係出於概括犯意反覆為之，為
    連續犯，依刑法第56條之規定，以連續搶奪罪一罪論。被告
    對丙○○行搶拉扯皮包時致人成傷，係以一行為同時觸犯搶
    奪及傷害罪名，為想像競合犯，應從一重之搶奪罪處斷。又
    被告89年間因搶奪案件，經臺灣高等法院高雄分院以89年度
    上訴字第1165號判處有期徒刑2 年確定，於91年3 月19日縮
    短刑期假釋付保護管束，於同年9 月30日保護管束期滿未經
    撤銷，視為執行完畢乙節，有臺灣高等法院被告前案紀錄表
    在卷可稽，其於執行完畢五年以內再犯本件有期徒刑以上之
    罪，為累犯，應依刑法第47條之規定，加重其刑。爰審酌被
    告正值盛年，卻不思以正途營生取財，而飛車搶奪夜歸婦女
    財物，而搶奪次數計3 次，對社會治安及婦女行路安全、人
    身、財產權益有嚴重影響，又被告前亦因搶奪犯行遭論罪科
    刑如前所述，復為本件搶奪犯行，全無悛悔之意，惟念其犯
    後均坦承犯行，態度尚可，量處如主文所示之刑
據上論斷，應依刑事訴訟法第273條之1第1項、第299條第1項前
段，刑法56條、第325 條第1 項、第277 條第1 項、第55條、第
47條，罰金罰鍰提高標準條例第1 條前段，判決如主文。
中　　華　　民　　國　　94　　年　　9 　　月　　27　　日
                  刑事第十四庭  法　官  林瑋桓
以上正本證明與原本無異。
如不服本判決，應於判決送達後10日內，向本院提出上訴狀。
中　　華　　民　　國　　94　　年　　9 　　月　　27　　日
                                書記官  謝群育
附錄法條：
刑法第325條第1項
意圖為自己或第三人不法之所有，而搶奪他人之動產者，處6月
以上5年以下有期徒刑。
刑法第277條第1項
傷害人之身體或健康者，處三年以下有期徒刑、拘役或一千元以
下罰金。
　附表：
┌─┬────┬──────┬───┬─────────┐
│　│犯罪時間│犯罪地點　　│被害人│搶得財物 (現金：新│
│　│　　　　│　　　　　　│　　　│台幣)　           │
├─┼────┼──────┼───┼─────────┤
│一│94年1 月│高雄市○○路│甲○○│女用皮包一只（內有│
│　│11日21時│與文橫路口　│　　　│現金1000元、鑰匙一│
│　│35分許　│　　　　　　│　　　│串、國際牌行動電話│
│　│　　　　│　　　　　　│　　　│1支 ）　　　　　　│
├─┼────┼──────┼───┼─────────┤
│二│94年1 月│高雄市○○街│丁○○│女用皮包一只（內有│
│　│27日19時│201 號　　　│　　　│現金6700元、鑰匙一│
│　│50分許　│　　　　　　│　　　│串、身分證、駕照、│
│　│　　　　│　　　　　　│　　　│信用卡、提款卡）　│
├─┼────┼──────┼───┼─────────┤
│三│94年1 月│高雄市○○路│丙○○│女用皮包一只（內有│
│　│28日13時│30號　　　　│　　　│現金300 元、鑰匙一│
│　│40分許　│　　　　　　│　　　│串、身分證、駕照、│
│　│　　　　│　　　　　　│　　　│健保卡）　　　　　│
└─┴────┴──────┴───┴─────────┘
